# 清算赔偿金的财报列示

提问人：wx_63885346ac0c 时间：2022-12-01 15:16:39
请教陈版，我司控股的一家海外子公司准备进去破产清算阶段，因为我司签订了债务担保协议，因此部分清算的工资及债务赔偿需要我司进行支付。我司于期末报表日对上述清算赔偿进行了预提，请教这部分预提的支出在财务报表利润表中应当列示在哪个科目？营业外支出对不对？

回答人：chenyiwei
在个别报表中，为子公司兜底承担费用的金额应计入对该子公司的长投成本，同时以调整后的长投成本为基础对其进行减值测试和计提减值准备。相应地，该子公司对母公司代为承担的费用贷记资本公积处理。